SOBRE MI

Soy un apasionado por la tecnología y el diseño, con experiencia en el desarrollo de soluciones web atractivas y eficientes. Mi objetivo es entregar una experiencia excepcional para el usuario a través de la combinación de arte y tecnología. Creo que hoy en día la tecnología y el arte pueden coexistir de una forma brillante y hermosa entregando nuevas experiencias tanto para desarrolladores como para usuarios.

CONTACTO

- kevin.pizarrosanz@fmail.com
- +569 4960 6585
- https://kpbaldur.github.io/PortfolioKp/
- www.linkedin.com/in/kevin-pizarro/

IDIOMAS

Español: Nativo

Inglés: Intermedio - Avanzado

Título de Inglés nivel B2 - 2022

HABILIDADES

- HTML
- Javascript
- Boostrap5
- Angular
- React
- Tableau
- Photoshop Ilustrator
- Adobe Xd Figma
- Sketch

- Blender 3D
- Unreal Engine 4

KEVIN PIZARRO

DESARROLLADOR FRONT-END DISEÑADOR UX/UI

EXPERIENCIA

Soporte Técnico Informático - SONDA

Noviembre 28 2022 - Actualidad

Mis funciones correspondían a la preparación, mantenimiento y reparación de equipos computacionales como equipos de escritorio, notebook y equipos Mac en algunas oportunidades. Así como también coordinación de algunas operaciones excepcionales como revisión de equipos en centros logísticos, revisión de equipos computacionales enlazados a maquinaria industrial

Desarrollador Frontend Junior - Fashions Park

Marzo 2022 - Octubre 2022

Trabaje como Desarrollador Frontend Junior en Fashions Park. Mis funciones correspondían al mantenimiento y modificación de la pagina de Ventas de la compañía. Cambio de graficas y elementos visuales utilizando HTML, CSS y JavaScript mediante la plataforma de gestión de Ecommerce Magento, toma de requerimientos y corrección de errores visuales. En esta experiencia pude aprender el trabajo mediante solicitudes del equipo de Marketing según correspondía a la temporada correspondiente.

Soporte Técnico Informático - Fashions Park

Abril 2019 - Febrero 2022

Mis funciones correspondían a la preparación, mantenimiento y reparación de equipos computacionales como equipos de escritorio, notebook y equipos Mac en algunas oportunidades. También resolución de consultas técnicas de clientes por teléfono correo y coordinación mediante conexión remota. Así como también realizar coordinación para aperturas de tienda suministrando equipo informático como computadores y preparación de Impresoras y periféricos solicitados

Maestro Eléctrico en Sistemas de Seguridad

Ovalle y Compañía - Tyco Services - Stanley Security / 2014 - 2018

Trabaje como Maestro Eléctrico M2 y M1 realizando instalaciones y mantención en sistemas de seguridad e intrusión electrónica. También realice mantenimiento de cajeros automáticos, bóvedas y bunkers de seguridad en bancos y empresas de Retail. Así como instalación y mantención en sistemas de extinción y detección de incendios, como sensores y centrales inteligentes de detección de humo.

ESTUDIOS

Actualidad Ingeniería en Informática

Instituto Profesional Duoc UC

Técnico en Electrónica nivel Medio 2014

Liceo Industrial D'Madrid

Curso de diseño UX/UI 2022

Domestika

Curso de Adobe Photoshop / Ilustrator 2019

Domestika